

GERSON AGUEDO

Front-end Developer

Soy una persona colaborativa y proactiva, apasionada por el desarrollo web y especialmente enfocada en el front-end. Mi enfoque se destaca por ser práctico, lógico y sistemático.

Me ilusiona formar parte de un equipo dinámico y comprometido, que me permita participar en proyectos innovadores que mejoren la experiencia de las personas y contribuyan al avance del mundo digital.

CONTACTO







(in) https://cutt.ly/DLd2F7T



HABILIDADES

- Inglés intermedio
- Adobe XD, Figma, Illustrator, Photoshop, HTML, CSS, JavaScript, Bootstrap, TailwindCss, React Js,Node Js, Express Js,Laravel, MySQL,MongoDB, SQL Server, GIT y GitHub

LOGROS

• Obtuve la beca permanencia en el año 2019

EDUCACIÓN

Universidad Nacional Santiago Antúnez de Mayolo

Ingeniería de sistemas | 2018 - 2023

EXPERIENCIA

Desarrollador fullstack

UNASAM | Ene 2024 - Actualidad

• Desarrollo de sistema web de gimnasio con Laravel y soporte técnico integral, asegurando eficiencia y solidez en la aplicación.

Analista de calidad de software

Experts Systems | Set 2023 - Ene 2024

- Realicé pruebas manuales exhaustivas para garantizar la calidad del software y asegurar su correcto funcionamiento.
- Colaboré con los desarrolladores y otros analistas para resolver los problemas encontrados y asegurar la satisfacción del cliente y el cumplimiento de objetivos.

Programador web junior

Digital Kitsune | Dic 2022 - Marzo, 2023

- Colaboré con otros miembros del equipo de desarrollo para crear soluciones técnicas para los problemas.
- Desarrollé y mantuve más de 10 sitios y tiendas web